【裁判字號】    99,易,1437
【裁判日期】    990831
【裁判案由】    竊盜等
【裁判全文】
臺灣高雄地方法院刑事判決              99年度易字第1437號
公  訴  人  臺灣高雄地方法院檢察署檢察官
被      告  甲○○
上列被告因竊盜等案件，經檢察官提起公訴（99年度偵字第2110
3 號），嗣因被告於本院審判程序中就被訴事實為有罪之陳述，
本院告知被告簡式審判程序之旨，並聽取當事人之意見後，由本
院合議庭裁定改依簡式審判程序進行，判決如下：
    主  文
甲○○犯竊盜罪，累犯，處有期徒刑伍月，如易科罰金，以新臺
幣壹仟元折算壹日；又犯不能安全駕駛動力交通工具罪，累犯，
處罰金新臺幣陸萬伍仟元，如易服勞役，以新臺幣壹仟元折算壹
日。
    事  實
一、甲○○前因竊盜案件，經本院以98年度審簡字第130 號判決
    判處有期徒刑4 月確定；復因犯竊盜等罪，分別經本院以98
    年度審簡字第2535號、98年度審簡字第3357號、98年度審簡
    字第3571號判決各判處有期徒刑3 月、3 月、4 月確定，上
    開三罪並經本院以98年度審聲字第4106號裁定應執行有期徒
    刑8 月，並與前開有期徒刑4 月部分接續執行，而於民國99
    年5 月25日徒刑執行完畢（惟另須執行拘役40日，故於99年
    6 月14日執行期滿出監）。詎其猶不知悔改，於99年6 月23
    日10時許，在高雄縣岡山鎮○○街20巷內某倉庫前，見丙○
    ○所有，由友人乙○○騎乘至該處停放之車牌號碼OGI-427
    號普通重型機車，因引擎未熄火，竟意圖為自己不法之所有
    ，基於竊盜之犯意，趁機將該機車騎走而竊取之，並作為代
    步之用。嗣於同日12時許，其在高雄縣大寮鄉○○路某處飲
    用酒類後，已達不能安全駕駛動力交通工具之程度，竟仍騎
    乘上開竊得之重型機車沿高雄縣大寮鄉○○路往高雄縣林園
    相方向行駛，於行經該路段99號前，因其行車不穩為警攔查
    ，並於同日13時15分許對其施以呼氣酒精濃度測試，測得數
    值高達每公升0.84毫克，顯逾法定標準值之每公升0.55毫克
    甚多，因而循線查獲上情。
二、案經高雄縣政府警察局移送臺灣高雄地方法院檢察署檢察官
    偵查起訴。
    理  由
一、本件被告甲○○所犯並非死刑、無期徒刑、最輕本刑為3 年
    以上有徒刑之罪或高等法院管轄第一審案件，而其於本院審
    判程序進行中，被告先就被訴事實為有罪之陳述，經法官告
    知簡式審判程序之旨，並聽取公訴人及被告之意見後，本院
    認適宜改依簡式審判程序進行，爰依刑事訴訟法第273 條之
    1 第1 項規定，由本院合議庭裁定改行簡式審判程序，合先
    敘明。
二、上揭事實，業據被告於本院審理時坦承不諱，核與證人乙○
    ○於警詢時所為證述大致相符，並有卷附之高雄縣政府警察
    局扣押筆錄、扣押物品目錄表、贓物認領保管單1 紙、查獲
    照片6 張、刑法第一百八十五條之三案件測試觀察紀錄表及
    酒精濃度呼氣測試報告各1 紙以及高雄縣政府警察局舉發違
    反道路交通管理事件通知單2 紙可查，足認被告之任意性自
    白與事實相符，應堪採信。綜上，本案事證明確，被告犯行
    堪以認定，應依法論科。
三、核被告所為，分別係犯刑法第320 條第1 項之竊盜罪及同法
    第185 條之3 之不能安全駕駛動力交通工具罪。被告所犯上
    開二罪，犯意各別，行為互異，應予分論併罰。又被告有事
    實欄所載之前科及執行紀錄，有臺灣高等法院被告前案紀錄
    表1 份在卷可稽，其受有期徒刑之執行完畢後，5 年以內故
    意再犯本件有期徒刑以上之二罪，均為累犯，應依刑法第47
    條第1 項規定，各加重其刑。爰審酌被告不思努力工作以賺
    取所需，為貪圖不法利益，竟率爾竊取上開普通重型機車，
    顯然缺乏尊重他人財產權之觀念，嗣飲酒後又騎乘該機車上
    路，其酒後駕車之行為不僅漠視自己安危，更罔顧公眾之生
    命、身體法益，所為實不足取，復審酌被告犯後尚能坦承犯
    行，且所竊上開機車已由乙○○領回，有贓物認領保管單1
    紙可查，以及其酒後駕車行為幸未造成人員傷亡，兼衡被告
    之犯罪動機、目的、手段、智識程度、生活狀況，以及被告
    前有多次竊盜前科，有上開被告前案紀錄表可佐等一切情狀
    ，分別量處如主文所示之刑，並各諭知易科罰金及易服勞役
    之折算標準，以資懲儆。
據上論斷，應依刑事訴訟法第273 條之1 第1 項、第299 條第1
項前段，刑法第320 條第1 項、刑法第185 條之3 、第47條第1
項、第41條第1 項前段、第42條第3 項前段，刑法施行法第1 條
之1 第1 項、第2 項前段，判決如主文。
本案經檢察官王清海到庭執行職務。
中    華    民    國    99    年    8     月    31    日
                    刑事第十八庭  審判長法  官  李東柏
                                        法  官  周佳佩
                                        法  官  陳芸珮
以上正本證明與原本無異。
如不服本判決應於收受送達後10日內向本院提出上訴書狀，並應
敘述具體理由；如未敘述上訴理由者，應於上訴期間屆滿後20日
內向本院補提理由書（均須按他造當事人之人數附繕本）「切勿
逕送上級法院」。
中    華    民    國    99    年    8     月    31    日
                                        書記官  蔡淑貞
附錄本案論罪科刑法條：
中華民國刑法第185條之3
服用毒品、麻醉藥品、酒類或其他相類之物，不能安全駕駛動力
交通工具而駕駛者，處1 年以下有期徒刑、拘役或科或併科15萬
元以下罰金。
中華民國刑法第320條第1項：
意圖為自己或第三人不法之所有，而竊取他人之動產者，為竊盜
罪，處5 年以下有期徒刑、拘役或5 百元以下罰金。

司法院資訊處製作；財團法人民間司法改革基金會備份。
